臺灣桃園地方法院刑事判決
111年度審易字第1236號
公  訴  人  臺灣桃園地方檢察署檢察官
被      告  張兆卉



上列被告因竊盜案件，經檢察官提起公訴（110年度偵字第21128
號），被告於本院準備程序進行中，就被訴事實為有罪之陳述，
經本院告知簡式審判程序意旨，並聽取當事人之意見後，裁定依
簡式審判程序審理，判決如下：
    主  文
張兆卉犯結夥三人以上、攜帶兇器竊盜罪，處有期徒刑柒月。
    事實及理由
一、犯罪事實：
　  張兆卉、陳光全（所涉加重竊盜犯行，經本院以110年度審
    易字第866號判決判處有期徒刑6月）及彭鴻壬共同意圖為自
    己不法之所有，基於竊盜之犯意，於民國109年12月8日晚間
    某時，由彭鴻壬駕駛車牌號碼000-0000號自用小客貨車（下
    稱「A客貨車」）搭載張兆卉、陳光全，至桃園市○○區○○路0
    00巷000號由「青山綠水開發建設股份有限公司」所經營之
    藍鷹高爾夫球場（下稱藍鷹球場）後，由張兆卉在車上把風
    ，彭鴻壬持其所有客觀上足以對人之生命、身體、安全構成
    威脅而具有危險性，可供兇器使用之電鋸1把（未扣案）砍
    伐種植於球場內，由許俊爵所管領之龍柏10餘棵後，陳光全
    與彭鴻壬再合力將上開龍柏搬運至「A客貨車」車斗後，載
    運駛離而竊取得手。嗣109年12月9日上午7時30分許，許俊
    爵發覺遭竊報警處理，經警採集現場所遺留之菸蒂、瓶口上
    之DNA ，經鑑驗比對後分別與陳光全、張兆卉之DNA-STR型
    別相符，始查悉上情。
二、證據名稱：
　㈠被告張兆卉分別於警詢、檢察官訊問、本院準備程序及審理
    中之自白。
　㈡證人即告訴人許俊爵、證人即共同正犯陳光全分別於警詢、
    檢察官訊問中之證述。
　㈢藍鷹高爾夫球場門口照片、內政部警政署刑事警察局110年2
    月1日刑生字第1098042344號鑑定書、桃園市政府警察局現
    場勘察採證紀錄表（含現場勘察照片）、刑事案件109年12
    月13日桃警鑑字第1091289004號證物採驗紀錄表、員警職務
    報告。
三、論罪科刑：
　㈠查被告於本院準備程序中，坦承與陳光全及陳光全之朋友一
    同前往行竊等語明確（見本院卷第69頁）；共同正犯陳光全
    於警詢及檢察官訊問中亦均坦承與共同正犯彭鴻壬一同前往
    竊取龍柏等語詳實（見偵字卷第67-69頁、第81頁、第239頁
    ），雖被告與共同正犯陳光全對於何人一同前往行竊所述並
    不完全一致，然被告於警詢、檢察官訊問及本院準備程序中
    ，均坦承與共同正犯陳光全一同行竊龍柏，而共同正犯陳光
    全於歷次警詢、檢察官訊問中亦均供稱共同正犯彭鴻壬一同
    前往行竊，顯見被告、共同正犯陳光全、彭鴻壬確實參與本
    件竊盜犯行，自該當結夥三人以上之加重條件。
　㈡按刑法第321 條第1 項第3 款規定所謂之兇器，其種類並無
    限制，凡客觀上足對人之生命、身體、安全構成威脅，具有
    危險性之兇器均屬之（最高法院79年台上字第5253號判決可
    資參照）。查共同正犯陳光全、彭鴻壬係利用電鋸1支砍伐
    種植在球場內之龍柏而竊取得手，該電鋸雖未扣案，惟由共
    同正犯彭鴻壬持以砍伐龍柏以觀，堪認該電鋸質地甚為堅利
    ，自可以此揮、擊，而加害人之生命、身體，客觀上即具有
    危險性，自屬兇器無疑，其所為自該當攜帶兇器之加重條件
    。
　㈢核被告所為，係犯刑法第321條第1項4款、第3款之結夥三人
    以上、攜帶兇器竊盜罪。公訴意旨雖漏未論及「攜帶兇器」
    之加重條件，容有誤會，業如前述，然其基本社會事實相同
    ，且僅屬加重條件之增加，本院仍得予以審理，尚不生變更
    起訴法條之問題。
　㈣被告與共同正犯陳光全、彭鴻壬2人就前述竊盜犯行，具有犯
    意聯絡及行為分擔，應論以共同正犯。
　㈤爰審酌被告正值青壯，不思以正當方式獲取財物，竟圖不勞
    而獲，恣意為本件竊盜犯行，顯然欠缺對他人財產權之尊重
    ，惟念被告犯後尚能坦承犯行，非無悔意，兼衡以被告之犯
    罪動機、情節及所生危害暨其生活及經濟狀況、年紀及智識
    程度等一切情狀，量處如主文所示之刑，以示懲儆。
四、沒收：
　㈠犯罪工具：
　　共同正犯彭鴻壬持以行竊所用之電鋸1把並未扣案，現是否
    尚存而未滅失，未據檢察官釋明，又該電鋸沒收或追徵與否
    ，對於被告不法行為之非難，抑或刑罰之預防或矯治目的助
    益甚微，欠缺刑法上之重要性，且若另外開啟執行程序顯不
    符經濟效益，為免執行困難及耗費資源，爰依刑法第38條之
    2 第2 項規定不宣告沒收或追徵。
　㈡犯罪所得：
　　末按犯罪所得之沒收、追繳或追徵，在於剝奪犯罪行為之實
    際犯罪所得，使其不能坐享犯罪之成果，其重點置於所受利
    得之剝奪，故無利得者自不生剝奪財產權之問題。又按共同
    正犯犯罪所得之沒收、追繳或追徵，本院向採之共犯連帶說
    ，業於104年度第13次刑事庭會議決議不再援用、供參考，
    並改採沒收或追徵應就各人所分得者為之之見解。又所謂各
    人「所分得」，係指各人「對犯罪所得有事實上之處分權限
    」，法院應視具體個案之實際情形而為認定：倘若共同正犯
    各成員內部間，對於不法利得分配明確時，固應依各人實際
    分配所得沒收；然若共同正犯成員對不法所得並無處分權限
    ，其他成員亦無事實上之共同處分權限者，自不予諭知沒收
    ；至共同正犯各成員對於不法利得享有共同處分權限時，則
    應負共同沒收之責。至於上揭共同正犯各成員有無犯罪所得
    、所得數額，係關於沒收、追繳或追徵標的犯罪所得範圍之
    認定，因非屬犯罪事實有無之認定，並不適用「嚴格證明法
    則」，無須證明至毫無合理懷疑之確信程度，應由事實審法
    院綜合卷證資料，依自由證明程序釋明其合理之依據以認定
    之（最高法院104年度台上字第3937號判決意旨參照）。經
    查，被告於本院準備程序中供稱並未分得變賣所得之贓款等
    語明確（見本院卷第69頁），本院又查無確據證明被告持有
    竊得之龍柏或分得變賣之贓款，而無證據證明被告對犯罪所
    得有事實上之處分權限，自無從沒收。
五、應依刑事訴訟法第273條之1第1項、第299條第1項前段、第3
    10條之2、第454條第1項，刑法第28條、第321條第1項第4款
    、第3款，刑法施行法第1條之1第1項，判決如主文。
六、如不服本判決應於收受判決後20日內向本院提出上訴書狀，
    並應敘述具體理由。其未敘述上訴理由者，應於上訴期間屆
    滿後20日內向本院補提理由書（均須按他造當事人之人數附
    繕本）「切勿逕送上級法院」。
本案由檢察官徐明光提起公訴，經檢察官李孟亭到庭執行職務。
中　　華　　民　　國　　111 　年　　8 　　月　　26　　日
                  刑事審查庭  法　官　李雅雯
以上正本證明與原本無異。
如不服本判決應於收受判決後20日內向本院提出上訴書狀，並應
敘述具體理由。其未敘述上訴理由者，應於上訴期間屆滿後20日
內向本院補提理由書（均須按他造當事人之人數附繕本）「切勿
逕送上級法院」。
　　　　　　　　　　　　　　　書記官　沈詩婷  
中　　華　　民　　國　　111 　年　　8 　　月　　29　　日
附錄本案論罪科刑法條： 
中華民國刑法第321條
犯前條第1項、第2項之罪而有下列情形之一者，處6月以上5年以
下有期徒刑，得併科50萬元以下罰金：
一、侵入住宅或有人居住之建築物、船艦或隱匿其內而犯之。
二、毀越門窗、牆垣或其他安全設備而犯之。
三、攜帶兇器而犯之。
四、結夥三人以上而犯之。
五、乘火災、水災或其他災害之際而犯之。
六、在車站、港埠、航空站或其他供水、陸、空公眾運輸之舟、
    車、航空機內而犯之。
前項之未遂犯罰之。